臺灣新竹地方法院刑事宣示判決筆錄　　100年度審易字第929號
公　訴　人　臺灣新竹地方法院檢察署檢察官
被　　　告　黃建仁
上列被告因詐欺案件，檢察官提起公訴（99年度偵字第5978號）
後，聲請改依協商程序而為判決，本院於中華民國100年11月22
日下午4時，在本院刑事第十一法庭宣示判決，出席職員如下：
　　　　　　　　審判長法　官　劉兆菊
　　　　　　　　　　　書記官　林兆嘉
　　　　　　　　　　　通　譯　邱立杰
法官起立朗讀判決主文、犯罪事實要旨、處罰條文，及告以上訴
限制、期間並提出上訴狀之法院，且諭知記載其內容：
一、主  文：
    黃建仁犯詐欺取財罪，累犯，處有期徒刑肆月，如易科罰金
    ，以新臺幣壹仟元折算壹日；扣案之行動電話壹支（含行動
    電話門號0000000000號SIM 卡壹張），沒收之。
    又犯詐欺取財未遂罪，累犯，處有期徒刑月，如易科罰金
    ，以新臺幣壹仟元折算壹日；扣案之行動電話壹支（含行動
    電話門號0000000000號SIM 卡壹張），沒收之。
    應執行有期徒刑陸月，如易科罰金，以新臺幣壹仟元折算壹
    日；扣案之行動電話壹支（含行動電話門號0000000
    000號SIM 卡壹張），沒收之。
二、犯罪事實要旨：
（一）黃建仁前於民國85年8 月間，因違反麻醉藥品管理條例
      及竊盜案件，經本院於85年11月14日以85年度易字第3004
      號判決分別判處有期徒刑6 月、6 月，定應執行有期徒刑
      10月，緩刑5 年確定；於88年7 月間，因竊盜、妨害公
      務等案件，經本院於89年8 月10日以88年度易字第1156號
      分別判決判處有期徒刑1 年6 月、5 月，定應執行有期徒
      刑1 年10月確定；於89年4 月間，因搶奪案件，經本院
      於89年7 月27日以89年度訴字第337 號判決判處有期徒刑
      9 月確定，上開案件，嗣經本院於89年12月8 日以89
      年度聲字第1209號裁定定應執行有期徒刑2 年6 月確定，
      前開案件之緩刑宣告因之撤銷，經與上開應執行刑接續
      執行，於92年7 月3 日縮短刑期假釋出監，復經撤銷假釋
      ，尚餘殘刑8 月9 日(甲)；於92年10月間，因連續施用第
      一、二級毒品案件，經本院於93年6 月1 日以93年度訴字
      第83號判決分別判處有期徒刑10月、6 月，定應執行有期
      徒刑1 年2 月確定；於92年12月間，因竊盜案件，經本
      院於93年8 月24日以93年度易字第407 號判決判處有期徒
      刑1 年3 月確定，上開案件，復經本院於93年11月25
      日以93年度聲字第776 號裁定定應執行有期徒刑2 年3 月
      確定(乙)；於93年2 月間，因妨害兵役案件，經本院於93年
      9 月30日以93年度竹簡字第294 號判決判處拘役40日確定
      (丙)，上開(甲)(乙)(丙)之刑，經接續執行，於96年4 月30日縮短
      刑期執行完畢（本案構成累犯）。
（二）詎黃建仁竟不知悔改，其於97年12月間起至99年3 月間止
      ，任職於址設桃園縣龍潭鄉○○路○ 段469 號之茂鼎工程
      有限公司（下稱茂鼎公司，登記負責人為魏禮焜），其因
      故離職後，於同年7 月22日或23日，駕車行經新竹市空軍
      基地附近道路時，發現茂鼎公司所有車牌號碼5388-VW 號
      自用小貨車停放在該處。黃建仁於99年7 月25日上午8 時
      30許以其所有之行動電話門號0000000000號致電魏禮焜後
      ，知悉茂鼎公司於99年7 月16日凌晨3 時56分許，在桃園
      縣龍潭鄉○○路○ 段469 號之倉庫內失竊上開自用小貨車
      與切割機等機具1 批【價值約新臺幣（下同）60萬元】後
      ，竟因缺錢花用，分別實施下述詐欺取財行為：
  １、黃建仁基於意圖為自己不法所有之接續犯意，於99年7月2
      5日上午10、11時許，以其所有之行動電話門號000000000
      0號致電魏禮焜並佯稱，5388-VW號自用小貨車遭不詳歹徒
      竊取後藏放在新竹，需支付款項予竊車之歹徒，方能取回
      該車云云，致魏禮焜信以為真陷於錯誤而承諾付款取回上
      開小貨車。嗣由黃建仁於同日再以上開行動電話門號致電
      魏禮焜，接續佯稱：對方以4萬元購買該貨車，需支付5萬
      元贖回云云。魏禮焜允諾後，由黃建仁駕駛車牌號碼9709
      -VX 號自用小客車搭載魏禮焜前往新竹市空軍基地附近道
      路，經魏禮焜交付黃建仁5 萬元後，由魏禮焜取回上開貨
      車。
  ２、魏禮焜於前開時地取回上開自用小貨車後，向黃建仁詢問
      能否協助尋回同時遭竊之上開機具1 批，黃建仁明知其並
      不知悉上開遭竊取工具1 批之藏放地點，竟仍基於意圖為
      自己不法所有之接續犯意，於99年7月25日晚上6時許起，
      陸續以其所有之行動電話門號0000000000號致電魏禮焜並
      佯稱：已找到該批遭竊機具，對方同意以9 萬元贖回該批
      機具云云，致魏禮焜信以為真陷於錯誤而與黃建仁協商後
      ，魏禮焜同意以4 萬元贖回。嗣黃建仁復接續以其所有之
      上開行動電話門號致電魏禮焜並佯稱：上開機具係藏放在
      桃園，要運回新竹，時間未定云云。翌日（26日）上午7
      時30分許，黃建仁前往魏禮焜位在新竹縣竹北市○○○街
      125號住處，要求魏禮焜先支付4萬元贖款，再陪同魏禮焜
      取回該批失竊工具，經魏禮焜表明須看到該批遭竊工具方
      能付款，黃建仁始未得逞。嗣為警方於99年7月27日晚上7
      時10分許，在新竹縣竹北市○○○路與隘口三路口，因另
      案查獲黃建仁持有毒品，復經詢問黃建仁並扣得上開行動
      電話1 支（LG廠牌、黑色，含行動電話門號0000000000號
      SIM 卡壹張）後，始查悉上情。
（三）案經新竹縣政府警察局竹北分局報告臺灣新竹地方法院檢
      察署檢察官偵查起訴後，經檢察官聲請認罪協商判決，由
      本院合議庭裁定由受命法官獨任改依協商程序而為判決。
三、處罰條文：
    刑法第339 條第1 項、第3 項、第47條第1 項、第41條第1
    項前段、第2 項、第51條第5 款、第38條第1 項第2 款、第
    3 項。
四、沒收之諭知：扣案之行動電話1 支（LG廠牌、黑色，含行動
    電話門號0000000000 號SIM卡壹張，扣押物品清單見偵查卷
    第31頁），係被告黃建仁所有且供其犯本件犯行所用之物，
    ，業據被告黃建仁供承在卷（見本院卷第31頁背面），爰依
    刑法第38條第1項第2款、第3項之規定，宣告沒收之。
五、協商判決除有刑事訴訟法第455 條之4 第1 項第1 款於本訊
    問程序終結前，被告撤銷協商合意或檢察官撤回協商聲請者
    ；第2 款被告協商之意思非出於自由意志者；第4 款被告所
    犯之罪非第455 條之2 第1 項所定得以協商判決者；第6 款
    被告有其他較重之裁判上一罪之犯罪事實者；第7 款法院認
    應諭知免刑或免訴、不受理者情形之一，及違反同條第2 項
    「法院應於協商合意範圍內為判決；法院為協商判決所科之
    刑，以宣告緩刑或2 年以下有期徒刑、拘役或罰金為限」之
    規定者外，檢察官與被告均不得上訴。
六、如有前項得上訴之情形，得自收受宣示判決筆錄送達之日起
    10日內，向本院提出上訴書狀，上訴於第二審法院。
本案經檢察官洪期榮到庭執行職務。
中    華    民    國     100  年    11    月    22    日
                  刑事第九庭    書  記  官  林兆嘉
                                審判長法官  劉兆菊
以上筆錄正本係照原本作成。
中    華    民    國     100  年    11    月    22    日
                                書  記  官  許榮成
附錄本案論罪科刑法條：
中華民國刑法第339條
（普通詐欺罪）
意圖為自己或第三人不法之所有，以詐術使人將本人或第三人之
物交付者，處5 年以下有期徒刑、拘役或科或併科1 千元以下罰
金。
以前項方法得財產上不法之利益或使第三人得之者，亦同。
前二項之未遂犯罰之。